【裁判字號】    95,上訴,1781
【裁判日期】    950630
【裁判案由】    違反槍砲彈藥刀械管制條例等
【裁判全文】
臺灣高等法院刑事判決                95年度上訴字第1781號
上  訴  人
即  被  告  甲○○
選任辯護人  林梅玉  律師
上列上訴人因違反槍砲彈藥刀械管制條例等案件，不服臺灣板橋
地方法院94年度訴字第1859號，中華民國95年4月4日第一審判決
（起訴案號：臺灣板橋地方法院檢察署94年度毒偵字第3696 號
），提起上訴，本院判決如下：
    主  文
上訴駁回。
    事  實
一、甲○○前因麻藥等案件，經本院就販賣罪判處有期徒刑5年2
    月、就施用罪判處有期徒刑5月，合併定應執行有期徒刑5年
    3 月確定，於民國82年5月3日入監服刑，嗣於84年5月23日
    假釋付保護管束，又再因竊盜、脫逃、麻藥等案件，經臺灣
    桃園地方法院分別判處有期徒刑5月、有期徒刑3月、有期徒
    刑6月，合併定應執行有期徒刑1年確定，連同前案因假釋而
    未執行之殘刑併計執行，至92年4月5日始縮刑期滿執行完畢
    。
二、甲○○明知槍砲彈藥刀械管制條例所列之槍砲為管制物品，
    非經主管機關許可，不得持有，竟於民國93年（起訴書誤載
    為94年）11月間某日，在其臺北縣三重市重陽橋附近，以新
    臺幣（下同）9,000 元之代價，向姓名年籍不詳、綽號「阿
    清」之成年男子購買可擊發子彈具殺傷力之仿FN廠1910型半
    自動手槍之改造金屬玩具手槍1支（含彈匣1個【內有不具殺
    傷力改造子彈7顆】，槍枝管制編號000000000 0號）後，即
    將上開槍、彈置放於臺北縣三峽鎮○○路51號4樓C401室未
    經許可而持有之。
三、甲○○前因施用毒品案件，經臺灣彰化地方法院裁定送觀察
    、勒戒後，認無繼續施用毒品傾向，於89年5月2日釋放出所
    ，並由臺灣彰化地方法院檢察署檢察官於同日為不起訴處分
    確定。詎甲○○猶未知警惕，竟分別基於施用第一級毒品海
    洛因，第二級毒品安非他命之概括犯意，自94年2月間（起
    訴書原誤載為93年6月間，嗣經檢察官更正）某日起至同年7
    月3日止，在臺北縣三峽鎮○○路16號等處，分別以煙捲加
    熱施用海洛因，連續施用第一級毒品海洛因，或以玻璃球加
    熱施用安非他命之方式，連續施用第二級毒品安非他命。
四、嗣於94年7月4日晚上10時50分許，為警在臺北縣三峽鎮○○
    路51號4樓C401室查獲，並扣得甲○○所有之前揭有殺傷力
    改造玩具手槍1支（含彈匣1個）【其內之改造子彈7顆，經
    鑑驗結果不具殺傷力】、海洛因3包（淨重20.4公克）、安
    非他命6包（淨重31.4公克）、分裝袋2包、分裝勺1支、電
    子磅秤1臺、吸食器1組。
五、案經臺北縣政府警察局新莊分局報請臺灣板橋地方法院檢察
    署檢察官偵查起訴。
    理  由
一、上揭持有改造玩具手槍1支之事實：業據被告甲○○坦承不
    諱，並有扣案如事實欄所載之改造玩具手槍1支可資佐證。
    而上開手槍經送內政部警政署刑事警察局鑑定結果，認係由
    仿FN廠1910型半自動手槍製造之金屬玩具手槍換裝土造金屬
    槍管而成之改造手槍，機械性能良好，可擊發適用之子彈，
    認具殺傷力，有該局94年8月9日刑鑑字第0940105565號槍彈
    鑑定書1份附卷可稽（見94年偵字第11429號卷第75至78頁）
    ，是被告持有之上開手槍確係具殺傷力之違禁手槍無訛，此
    部分犯行堪予認定。至被告雖於本院審理時就槍枝部分以沒
    有實際試射，有無殺傷力並不確定為由，請求重新送鑑定並
    試射云云，惟查，該槍枝既經內政部警政署刑事警察局以性
    能檢驗法加以鑑定，並詳述其鑑定結果認具殺傷力明確在卷
    ，已如前述，則自不容被告為求脫免罪責，即任執陳詞加以
    爭執至明，是此部份顯無重新鑑驗之必要，自不待言。
二、又上揭連續施用第一、二級毒品之事實：業據被告甲○○在
    本院審理時坦承自94年2月間開始施用海洛因及安非他命等
    情不諱，且被告於上揭時地為警查獲後所採集之尿液，經送
    臺灣檢驗科技股份有限公司以酵素免疫分析法及氣相層析質
    譜儀分析法檢驗，呈鴉片類及安非他命類陽性反應，有上開
    公司濫用藥物尿液檢驗報告1份在卷可考（見94年毒偵字第
    3696號卷第61頁），復有如事實欄所述之扣案物品可資佐憑
    。至被告甲○○雖於原審及本院審理時一再稱︰其係將海洛
    因及安非他命摻和後加熱一起施用云云，惟查，被告前既已
    於偵查時自承：安非他命用玻璃球、海洛因用捲煙施用等語
    明確在卷（94年度毒偵字第3696號卷第51頁），則其前開二
    種毒品混合施用之辯解，顯係欲從重論以一罪之飾詞，尚不
    足採信，其分別連續施用第一級毒品海洛因及第二級毒品安
    非他命之犯行洵堪認定。又被告前因施用毒品案件，經臺灣
    彰化地方法院裁定送觀察、勒戒後，認無繼續施用毒品傾向
    ，於89年5月2日釋放出所，並由臺灣彰化地方法院檢察署檢
    察官於同日為不起訴處分確定，此有本院被告前案紀錄表在
    卷可佐（見本院卷第14至18頁），其於觀察、勒戒執行完畢
    釋放後，5年內再犯施用毒品之犯行已堪認定。
三、核被告上開持有改造玩具手槍之行為，係違反槍砲彈藥刀械
    管制條例第8條第4項之未經持有可發射子彈具有殺傷力之改
    造玩具手槍罪。至其上開施用第一、二級毒品之行為，係違
    反毒品危害防制條例第10條第1項之施用第一級毒品罪，及
    同條第2項之施用第二級毒品罪；其持有第一級毒品海洛因
    、及第二級毒品安非他命之低度行為，分別為施用之高度行
    為所吸收，均不另論罪。被告先後多次施用海洛因、安非他
    命犯行，均時間緊接，且所犯各係構成要件相同之罪名，顯
    係各基於概括犯意反覆為之，應各依連續犯之規定論以一罪
    ，並加重其刑。被告所犯上開三罪間，犯意各別，罪名不同
    ，應分論併罰之。又查被告有事實欄所載之犯罪科刑執行情
    形，有本院被告全國前案紀錄表在卷可稽，其於5年內再犯
    有期徒刑以上之本罪，應依刑法第47條規定論以累犯，就持
    有改造手槍罪部分加重其刑，而就施用第一、二級毒品罪部
    分均遞加重其刑。
四、原審以被告罪證明確，適用槍砲彈藥刀械管制條例第8條第4
    項，毒品危害防制條例第10條第1項、第2項、第18條第1項
    前段，刑法第11條前段、第56條、第47條、第42條第 2項、
    第51條第5款、第38條第1項第1款，罰金罰鍰提高標準條例
    第2條，現行法規所定貨幣單位折算新臺幣條例第2條，並審
    酌槍砲屬高度危險物品，非經主管機關許可不得擅自持有，
    以維社會大眾安全，被告無故持有上開手槍，未繳交治安機
    關，危害社會安全甚鉅，惟無證據證明被告曾持以犯罪，及
    其犯罪動機、手段、所生危害、非法持有改造槍枝期間長短
    ，又被告前已有施用毒品前科，仍未能戒斷而再度施用毒品
    ，顯見自省能力薄弱，復徵其距離前次觀察勒戒之時間、施
    用毒品之時間長短、情節輕重，及犯罪後尚能坦承犯罪等一
    切情狀，分別就：(一)持有可發射子彈具有殺傷力之改造玩具
    手槍部分，處有期徒刑3年4月，併科罰金新臺幣伍萬元；(二)
    連續施用第一級毒品部分，處有期徒刑10月；(三)連續施用第
    二級毒品部分，處有期徒刑6月，並就併科罰金部分併諭知
    易服勞役之折算標準，及就有期徒刑部分定其應執行之刑為
    有期徒刑肆年陸月，併科罰金新臺幣伍萬元。並以扣案之仿
    FN廠1910型半自動手槍之改造玩具手槍1支（含彈匣1個，槍
    枝管制編號0000000000號），屬違禁物，應依刑法第38條第
    1項第1款之規定宣告沒收之（不含其內鑑驗結果不具殺傷力
    之改造子彈7顆）；扣案之第一級毒品海洛因3包（淨重20.4
    公克）、第二級毒品安非他命6包（淨重31.4公克），均依
    毒品危害防制條例第18條第1項前段規定沒收銷燬之；另扣
    案之分裝袋2包、分裝勺1支、電子磅秤1臺，為被告所有供
    施用海洛因所用及犯罪預備之物，業據其供承在卷（見原審
    卷第103頁），另扣案吸食器1組足認係被告所有供施用安非
    他命所用之物，爰均依刑法第38條第1項第2款宣告沒收。認
    事用法並無不合，量刑亦屬適當。被告上訴意旨仍執陳詞否
    認該槍枝具有殺傷力，及指摘原判決就施用第一、二級毒品
    部分，未以想像競合犯判決，及原審判決量刑過重等等，均
    為無理由，應予駁回。
據上論斷，應依刑事訴訟法第368條，判決如主文。
本案經檢察官許仲瑩到庭執行職務。
中    華    民    國    95    年    6     月    30    日
                  刑事第六庭  審判長法  官  林  堭  儀
                                    法  官  蔡  聰  明
                                    法  官  王  炳  梁
以上正本證明與原本無異。
施用第二級毒品部分不得上訴。
其他部分如不服本判決，應於收受送達後十日內向本院提出上訴
書狀，其未敘述上訴之理由者並得於提起上訴後十日內向本院補
提理由書（均須按他造當事人之人數附繕本）。
                                    書記官  潘  大  鵬
中    華    民    國    95    年    7     月    3     日
附錄：本案論罪科刑法條全文
槍砲彈藥刀械管制條例第8條
未經許可，製造、販賣或運輸鋼筆槍、瓦斯槍、麻醉槍、獵槍、
空氣槍或第4 條第1 項第1 款所定其他可發射金屬或子彈具有殺
傷力之各式槍砲者，處無期徒刑或5 年以上有期徒刑，併科新臺
幣1 千萬元以下罰金。
未經許可，轉讓、出租或出借前項所列槍枝者，處5 年以上有期
徒刑，併科新臺幣1 千萬元以下罰金。
意圖供自己或他人犯罪之用，而犯前二項之罪者，處無期徒刑或
7 年以上有期徒刑，併科新臺幣 1 千萬元以下罰金。
未經許可，持有、寄藏或意圖販賣而陳列第1 項所列槍枝者，處
3 年以上10年以下有期徒刑，併科新臺幣700 萬元以下罰金。
第1 項至第3 項之未遂犯罰之。
毒品危害防制條例第10條
施用第一級毒品者，處6 月以上 5 年以下有期徒刑。
施用第二級毒品者，處3 年以下有期徒刑。


司法院資訊處製作；財團法人民間司法改革基金會備份。
